【裁判字號】    89,上訴,2835
【裁判日期】    890511
【裁判案由】    違反槍砲彈藥刀械管制條例
【裁判全文】
臺灣高等法院刑事判決                          八十九年度上訴字第二八三五號
    上  訴  人
    即  被  告  丙○○
右上訴人因違反槍砲彈藥刀械管制條例等案件，不服台灣板橋地方法院八十九年度訴
緝字第三七號，中華民國八十九年五月十一日第一審判決（起訴案號：台灣板橋地方
法院檢察署八十七年度偵字第七一七六號），就違反槍砲彈藥刀械管制條例部分，提
起上訴，本院判決如左：
    主  文
原判決關於槍砲彈藥刀械管制條例部分撤銷。
丙○○無罪。
    理  由
一、公訴意旨略以：上訴人即被告丙○○與甲○○（原審另案判決無罪）及乙○○（
    另案移送原審併案審理）共同持有具有殺傷力之子彈四顆，並藏置在Ｑ六─七六
    六號板車駕駛座下方，嗣於民國八十七年三月三十一日下午七時三十分許，在台
    北縣林口鄉南勢村惠民新村二七號旁為警查獲，因認被告涉犯槍砲彈藥刀械管制
    條例第十二條第四項之罪嫌。
二、本件公訴人認被告涉犯右揭罪嫌，要以查獲之子彈係放置於板車駕駛座之正下方
，被告與甲○○及乙○○相互推諉辯稱係對方所有，且扣案之子彈經內政部警政
    署刑事警察局鑑驗結果有殺傷力為主要論據。訊據被告堅詞否認右揭犯行，辯稱
    ：當天伊之車子壞掉，伊到林口鄉找甲○○，要請甲○○幫伊拖車子，甲○○父
    親說甲○○在惠民新村，伊到該處找甲○○，看到他和一朋友在車上，伊上車後
    ，警察就來了，伊是坐在最右邊，甲○○坐中間要逃跑就把伊推下車，伊沒有要
    逃跑，警方起獲之子彈並非伊的，當天伊到現場的時候天色已經快黑了，伊怎麼
    會有空把子彈藏在駕駛座下等語。
三、經查：（一）右揭車輛係乙○○所竊取，當日乙○○係請甲○○至右址幫忙接該
    車輛之履帶，當時係乙○○在駕駛右揭車輛乙節，業據乙○○於原審另案供明在
    卷（參見原審八十七年度訴字第二一九二號卷第四十三頁、第五十七頁反面）。
    （二）當日為警查獲時，右揭車輛係由乙○○駕駛，甲○○係緊臨乙○○坐在中
    間，被告則坐在最右側之座位乙情，亦據甲○○於警訊中供明在卷（參見偵查卷
    第六頁反面）；甲○○於偵查中復供稱：當日被告係到伊家找伊，伊家人說伊在
    右址，被告來到現場時，乙○○已將挖土機開上拖板車要回家，伊要被告一同坐
車回家，警察正好到等語（參見偵查卷第三十九頁）；證人即當日到現場執行職
    務之警員丁○○於本院調查時亦到場證稱：被告當時確實坐在最右邊之位子，右
    揭子彈係藏放右揭車輛駕駛座下，用一塑膠袋包著並放有一些草等語（參見本院
    八十九年十一月八日訊問筆錄），並有取出子彈時所拍攝之照片一幀在卷（參見
    偵查卷第十五頁）。（三）甲○○於警訊中供稱：該等起獲之違禁物品（指右揭
    子彈）可能是屬於綽號「阿弟仔」（指乙○○）所有，非伊與被告所有；於偵查
    中亦稱右揭子彈係乙○○所有（參見偵查卷第八頁反面、第三十九頁反面）；於
    原審另案審理時改稱右揭子彈係被告所有（參見原審上揭另案卷第七十四頁）。
    乙○○於原審另案調查時供稱：右揭子彈係被告所有（參見原審上揭另案卷第五
    十七頁反面）。據上，甲○○於警訊、偵查中均稱右揭子彈係乙○○所有，至原
    審另案審理時始改稱為被告所有，是甲○○之供詞前後不一，顯有瑕疵，尚難率
    信。再乙○○於原審另案調查時雖亦稱右揭子彈係被告所有，惟乙○○於本案中
    亦係檢察官指訴共同持有右揭子彈之人，是乙○○於本案中係屬利害關係人，其
    供詞難期客觀，亦難遽信。又依被告所供及甲○○偵查中所述以及證人丁○○之
    證詞，可見被告當日係先到甲○○家去再到右揭案發現場，被告到案發現場時，
    右揭車輛係由乙○○駕駛，而被告係坐在右揭車輛最右座，且被告一上車時警察
    即來到現場，由此觀之，被告並無任何空檔時間可將右揭子彈藏放在右揭車輛之
    駕駛座下。準此，足徵被告右揭所辯，堪信為真。此外，復查無其他積極證據足
    資證明被告有何持有右揭子彈之犯行，是被告被訴違反槍砲彈藥刀械管制條例之
    犯罪事實，要屬不能證明。
四、原審憑乙○○及甲○○之供詞，遽為認定被告犯罪，自有未合。被告上訴否認犯
    行，為有理由，自應由本院將原判決關於被告違反槍砲彈藥刀械管制條例部分撤
    銷改判，依法諭知被告無罪之判決。
據上論結，應依刑事訴訟法第三百六十九條第一項前段、第三百六十四條、第三百零
一條第一項前段，判決如主文。
本案經檢察官張啟彬到庭執行職務。
中    華    民    國    八十九    年      十一    月        二十八      日
                              臺灣高等法院刑事第二十四庭
                                  審判長法  官  陳  貽  男
                                        法  官  李  世  貴
                                        法  官  陳  憲  裕
右正本證明與原本無異。
如不服本判決應於收受送達後十日內向本院提出上訴書狀，其未敘述上訴之理由者並
得於提起上訴後十日內向本院補提理由書（均須按他造當事人之人數附繕本）。
                                        書記官  劉  育  妃
中    華    民    國    八十九    年      十一      月      二十九      日


司法院資訊處製作；財團法人民間司法改革基金會備份。
